# MÓYARA COLHER

Nampula · +258: 870095950 / 842969569 moyaracolher@gmail.com

Um jovem de 27 anos com entusiasmo profissional, dedicado para o desenvolvimento institucional e sucesso da equipe através de trabalho duro e inteligentemente coordenado, atencioso aos detalhes e excelente habilidade de organização. Claro entendimento de tarefas e treinamentos. Motivado a aprender, crescer em excelência na área de trabalho.

### EXPERIÊNCIA PROFISSIONAL

10/01/2023 – 31/12/2023 CONSULTOR INFORMÁTICO (FREELANCER), CONSELHO CRISTÃO DE MOÇAMBIQUE - NAMPULA

- Desenho, Instalação e Configuração de Rede e Administração dos Hosts e seus Recursos.
- Diagnostico e Manutenção dos Equipamentos Informáticos e seus Sistemas.

24/10/2022 – 31/12/2022

CONSULTOR INFORMÁTICO (FREELANCER), MBACHIR & ADVOGADOS –
CIDADE DE MAPUTO

- Analise da Plataforma de Lançamento e Administração dos processos.
- Desenho de Estratégias e Soluções de Gestão dos processos.
- Implementação das Soluções Informáticas para Gestão dos Processos.

01/01/2021 – 31/10/2022 TÉCNICO FINANCEIRO (PILLAR 2 – UNDP), CONSELHO CRISTÃO DE MOÇAMBIQUE – SOFALA, BEIRA

Assistência das operações financeiras diárias do projecto "PILLAR 2" através de uma parceria com a UNDP Mozambique (PNUD).

Um projecto com o objetivo de construir 40 casas para famílias deslocadas vítimas do Ciclone IDAÍ.

- Compilar relatórios mensais e anuais utilizando a logica de negócio FACE.
- Responder todas auditorias externas e internas para o projecto:
  - BDO (2021) | KPMG (2021) | KPMG (2022).
- Assistência na Administração e Gestão de fundos do projecto.

### 01/12/2020 - 03/06/2022

## **OFICIAL DO PROJECTO (ECHO – ABT, USAID),** CONSELHO CRISTÃO DE MOCAMBIQUE – SOFALA

Respondeu como Oficial do projecto "ECHO" com financiamento e supervisão imediata da ABT através dos fundos da USAID.

O projecto ECHO tem objectivos de assegurar a retenção dos pacientes HIV+ no Tratamento; encaminhar novos casos HIV+ aos serviços de saúde; incentivar o retorno ao Tratamento para pacientes que abandonaram ou faltaram por conveniências relacionadas a realidade individual e ou coletiva; mobilizar a comunidade na prevenção do HIV+ e a estabelecer um ambiente que não descrimina.

#### Tarefas:

- Planear, Coordenar, Implementar e Monitorar e Avaliar todas actividades do projecto com as entidades envolvidas (ABT, Instituições do Governo, USAID, Comunidades).
- Elaborar Relatórios e Apresentações Mensais, Trimestrais e Anuais do projecto.
- Participar na discussão de dados mensais e trimestrais do projecto.
- Assegurar que haja a existência de todos instrumentos e equipamentos para implementação do Projecto para o pessoal comunitário.
- Participar e ou organizar treinamentos dos Grupos de Apoio e Adesão sobretudo na componente de PCR.
- Participar na avaliação e validação de dados nas Unidades Sanitárias.
- Assegurar a assistência técnica ao pessoal comunitário e formação em trabalho.
- Representar nas ligações permanentes com o Governo local.

### 01/10/2020 - 31/10/2022

### **TÉCNICO DE MONITORIA E AVALIAÇÃO,** CONSELHO CRISTÃO DE

MOÇAMBIQUE – SOFALA (DONDO –SAVANE)

Respondeu como Técnico de M&A no projecto "PILLAR 2" através de uma parceria com a UNDP Mozambique (PNUD).

### Tarefas:

- Planear, Coordenar, Implementar e Monitorar as actividades do projecto com as entidades envolvidas (GEANPIAJET, PNUD, GREPOC, Administração – Dondo, SDPI – Dondo, Obras Públicas – Dondo, Posto Administrativo de Savane).
- Elaborar/Compilar Relatórios e dar Recomendações.
- Implementar as Recomendações.
- Mapeamento, Inscrição e Lançamento de dados dos beneficiários.

### 12/12/2018 - 31/05/2022

## **OFICIAL DE MONITORIA E AVALIAÇÃO,** KUKUMBI – ZAMBÉZIA (NICOADALA E LUGELA)

Respondeu como Oficial de M&A nos projetos "FCC e DREAMS" com financiamento e supervisão imediata da WEI/B Bantwana Initiative através dos fundos da USAID.

#### Tarefas:

- Capacitar e dar Suporte aos Oficiais de campo, Parceiros, e Intervenientes Comunitários nas abordagens do projecto e implementação de novas estratégias para alcance de resultados.
- Monitorar a implementação do projecto, compilar relatórios e dar recomendações.
- Gestão de Sistema de Informação.
- Gestão de Dados (Físicos e Digitais).
- Gestão de Recursos.
- Coordenação de Actividades com Parceiros.
- Elaborar Planos e Relatórios Semanais, Mensais, Trimestrais e Anuais.
- Realizar Avaliação de Qualidade de Dados.
- Realizar visitas domiciliares aos beneficiários e apoiar os Intervenientes Comunitários no contexto de Gestão de Casos.

### **EDUCAÇÃO**

#### **AGOSTO 2018**

## LICENCIATURA EM TICS, UNIVERSIDADE CATÓLICA DE MOÇAMBIQUE - NAMPULA

- Media de Trabalho final de curso: 14.
- Apresentou em 2015 nas jornadas científicas, um Sistema de Educação Informática Infantil
  (SEII) construído usando a Linguagem de Programação Visual Basic (VB.NET) e SQL como o
  Sistema de Base de Dados, o SEII foi escrito para correr dentro do MS Windows como forma
  de mitigar o risco dos usuários (crianças de 05 a 10 anos) fazerem alterações de
  configuração dos OS instalados nas máquinas. Este permitia que as aulas de informática
  pudessem ser administradas com uma variedade de Aplicações, Serviços e funcionalidades
  já existentes no MS Windows e que sejam fossem fundamentais para o ensino da
  informática para a faixa etária supracitada.

#### **DEZEMBRO 2010**

## **TECNICO BÁSICO DE CONTABILIDADE,** ESCOLA E INSTITUTO INDUSTRIAL 3 DE FEVEREIRO - NAMPULA

No final do curso, Estagiou como Digitador de dados na Base de Dados dos Contribuintes na Autoridade Tributaria – Direção de Actividades Fiscais).

### HABILIDADES E QUALIDADES

- VB.NET, JAVA (Desktop, Mobile and WEB Applications).
- PHP, HTML, CSS, JavaScript, Bootstrap.
- MySQL (Workbench, Oracle).
- Revisão e Certificação de Contas.
- Monitoria e Avaliação de Projetos e Actividades.
- Foco em Resultados.
- Habilidade com números.
- Pensamento crítico e Inteligência Emocional.

- Instalação, Configuração e Administração de Sistemas e Equipamentos Informáticos.
- FL Studio, Camtasia Studio.
- MS Office.
- Produção de Planilhas de Gestão.
- Gestão Financeira de Projetos e Programas.
- Resiliência Profissional.
- Boa Comunicação.
- Capacidade de trabalhar remotamente.